

VÕ HOÀNG SƯƠNG MAI

Trợ lí Quản lí Nhà hàng

THÔNG TIN CÁ NHÂN

0

11/10/1999



0898152792



vohoangsuongmai@gmail.com



110 Trần Kế Xương phường 7, quận Phú Nhuận

CÁC KỸ NĂNG

Quản lí đội nhóm Teamwork Kỹ năng đào tạo Kỹ năng sắp xếp công việc Tin học văn phòng cơ bản

NGƯỜI THAM KHẢO

Anh Quốc Hùng 0814665127

MỤC TIÊU NGHỀ NGHIỆP

Đã có 5 năm kinh nghiệm làm trong ngành F&B, quản lí nhà hàng dưới 30 nhân sự, có kỹ năng teamwork và quy trình, tin học cơ bản. Đang tìm kiếm cơ hội làm việc nhằm thay đổi môi trường năng động hơn và phát triển cá nhân để mang lại giá trị cho tổ chức.

HOC VẤN



TRƯỜNG ĐẠI HỌC VĂN LANG | 2017 - 2021

Chuyên ngành Quản trị Nhà hàng - Khách sạn

Bằng: Cử nhân Xếp loại: Khá

KINH NGHIỆM LÀM VIỆC



CÔNG TY TNHH THAI MARKET | 12/2021 - 11/2024

GIÁM SÁT NHÀ HÀNG - TRỢ LÍ QUẨN LÍ

- Sắp xếp lịch làm việc cho nhân viên
- Đào tạo nhân sự mới
- Theo dõi chi phí phát sinh trong tháng
- Lên set menu, trang trí và phục vụ tiệc cho nhóm 20 người trở lên
- Báo cáo công việc và tình hình kinh doanh hàng tuần/tháng
- Sắp xếp, kiểm kê các tài sản/ CCDC trong nhà hàng
- Sắp xếp, kiểm tra các chứng từ thanh toán, hàng nhập/xuất/hủy
- Hỗ trợ BOH vận hành quầy



CÔNG TY CỔ PHẦN CỔNG VÀNG | 2019 - 2020 NHÂN VIỆN THU NGÂN

- Thanh toán, báo cáo cuối ngày

- Xử lí, nhập hàng hóa
- Hỗ trợ lễ tân, phục vụ đón tiếp và phục vụ khách tại bàn
- Hoàn thành các công việc cấp trên giao



CÔNG TY CỔ PHẦN THƯƠNG MẠI QSR VIỆT NAM 2018 - 2019

NHÂN VIÊN THU NGÂN - PHỤC VỤ

- Phục vụ khách tại bàn
- Hỗ trợ quầy bar ra món cho khách
- Thanh toán, báo cáo cuối ngày
- Hỗ trợ lễ tân đón tiếp và phục vụ khách

© topcv.vn